臺灣高雄地方法院刑事判決　　　　　　　　　　　　九十一年度易字第一八七號
　　公　訴　人　臺灣高雄地方法院檢察署檢察官
　　被　　　告　乙○○
右列被告因竊盜案件，經檢察官聲請簡易判決處刑（九十一年度偵字第四二八三號）
，本院認不宜以簡易判決處刑（九十一年度雄簡字第六八八號），爰適用通常程序審
理，判決如左：
    主  文
乙○○攜帶兇器竊盜，累犯，處有期徒刑捌月。
    事  實
一、乙○○於民國八十八年間因賭博案件，經台灣屏東地方法院判處有期徒刑三月確
    定，於八十八年六月八日易科罰金執行完畢，猶不知悔改，意圖為自己不法之所
    有，於九十年十二月十五日中午十二時許，在高雄市○○區○○路七０二號附近
    空地，見甲○○所有車牌號碼為ＸＫ—二六０九號之自用小客車停放於該處，即
    持放置於該車內且客觀上足以對人生命、身體及安全構成威脅，可供兇器使用之
    扳手一支作為工具，將該車前後二面車牌拆下而竊取之。得手後，即將該二面車
    牌懸掛於李麗華所有引擎號碼ＡＣＢ二一０三０ＡＬ六五一九七號自用小客車上
    ，並將該車借給不知情之友人蘇正豐駕駛，為警於九十一年二月十三日晚間十時
    三十分許，在高雄市○○區○○路與華夏路口附近查獲，並扣得上述二面車牌（
    業據甲○○領回）。
二、案經高雄市政府警察局鹽埕分局報請台灣高雄地方法院檢察署檢察官聲請以簡易
    判決處刑。
    理  由
一、按檢察官聲請以簡易判決處刑案件，經法院認為不得或不宜以簡易判決處刑者，
    應適用通常程序審判之，刑事訴訟法第四百五十二條定有明文。本件檢察官雖聲
    請以簡易判決處刑，惟被告涉犯刑法第三百二十一條第一項之加重竊盜罪，為最
    輕本刑六月以上有期徒刑之罪，且被告苟成立犯罪，又須論以累犯，是本院認不
    宜逕以簡易判決處刑，乃改依通常程序審理，合先敘明。
二、訊據被告乙○○對於在右揭時、地，持扳手一支拆取被害人甲○○所有之ＸＫ—
    二六０九號車牌二面等情均坦承不諱，惟仍辯稱：我不是故意要偷竊，甲○○知
    道放置車子的地點是我公司在使用，若他發現車牌不見了，理應來找我，而不應
    該去報警，又我所持拆取車牌之扳手長不到十公分，不足以構成兇器云云。然查
    ：被告於偵查中先供稱：「該車是原地主留在那裡的」云云（見偵查卷第三十頁
    背面），後又改稱：「我以為那車已報廢，沒有人要，我才拆車牌借給朋友用」
    云云（見偵查卷第三十三頁背面），於本院審理時又改執前開辯詞，其供述前後
    多所齟齬；復查，車輛即使為車主不使用而停駛欲報廢之汽車，依道路交通安全
    規則第二十五條之規定，仍應將車牌及行車執照繳存，故難認車主已停駛而外觀
    老舊之汽車，客觀上即足以令人誤為車牌係車主所拋棄之無主物，再衡情一般人
    發現物件遺失應會報警處理，而非貿然詢問他人是否有擅取自己之物，況本件被
    害人是因接獲交通違規舉發單方知自己所有之車牌已遭人盜用，實不可能知悉拆
    取其車牌而使用者為被告，而被告亦未於被害人之自用小客車上留下任何可資聯
    絡的電話或地址，即未經被害人同意擅自拆取被害人自用小客車之前後二面車牌
    ，是被告有不法所有之意圖，至為明確，被告於偵查及本院審理中之辯詞，均不
    足採信。又被告用以拆卸車牌之扳手一支雖未扣案，然被告確係持扳手拆卸車牌
    一情，迭據其於警訊、偵查及本院審理中坦白不諱，而被告所持之扳手既可用以
    拆卸車牌，該扳手自應有用以旋轉螺絲之尖銳前端，且板手通常為金屬製造，質
    地堅硬，倘執以攻擊他人，於客觀上應足以對他人之生命、身體及安全構成威脅
    ，其危險性實不會因長度不到十公分而降低，是被告所持用以竊取車牌之扳手應
    認係屬兇器無訛。此外，復有照片二幀、汽車各項異動登記表影本一紙、贓物認
    領保管收據一紙、扣押物品目錄表一紙、高雄市政府警察局車輛遺失證明單影本
    一紙、車籍作業系統查詢認可資料影本一紙附卷可稽；本案事證明確，被告犯行
    堪以認定。
三、按扳手於客觀上足致生他人生命、身體及安全構成威脅，應屬兇器，已如前述，
    是核本件被告所為，係犯刑法第三百二十一條第一項第三款之攜帶兇器竊盜罪。
    被告於八十八年間因賭博案件，經台灣屏東地方法院判處有期徒刑三月確定，於
    八十八年六月八日易科罰金執行完畢，有卷附台灣高等法院被告全國前案紀錄表
    在卷可按，其受有期徒刑之執行完畢，五年以內再犯有期徒刑以上之罪，為累犯
    ，依法加重其刑。爰審酌被告竟為圖一時之小利及方便，持扳手竊得他人車牌兩
    面後自行使用，不但對被害人甲○○造成損害，亦影響車籍管理機關對車牌使用
    者之管理，實不足取，惟念其犯後坦承部分犯行，態度尚稱良好等一切情狀，量
    處如主文所示之刑。另被告用以竊盜之扳手一支，雖為供犯罪所用之物，然非被
    告所有之物，而係被告自被害人車上取得，業據被告供述明確，本院爰不為沒收
    之諭知，附此敘明。
據上論斷，應依刑事訴訟法第二百九十九條第一項前段、第四百五十二條，刑法第三
百二十一條第一項第三款、第四十七條，判決如主文。
中      華      民      國      九十一    年    十二      月     五     日
                                  臺灣高雄地方法院刑事第四庭
                                      審判長法官  黃建榮
                                            法官  陳威龍
                                            法官  盧怡秀
右正本證明與原本無異。
如不服本判決，應於判決送達後十日內，向本院提出上訴狀。
                                          書記官  林佳蓉
中      華      民      國      九十一    年    十二      月     六     日
附錄論罪科刑法條：
中華民國刑法第三百二十一條
犯竊盜罪而有左列情形之一者，處六月以上、五年以下有期徒刑：
一  於夜間侵入住宅或有人居住之建築物、船艦或隱匿其內而犯之者。
二  毀越門扇、牆垣或其他安全設備而犯之者。
三  攜帶兇器而犯之者。
四  結夥三人以上而犯之者。
五  乘火災、水災或其他災害之際而犯之者。
六  在車站或埠頭而犯之者。
前項之未遂犯罰之。
